【裁判字號】    95,訴,5593
【裁判日期】    950630
【裁判案由】    清償借款
【裁判全文】
臺灣臺北地方法院民事判決              95年度訴字第5593號
原      告  合作金庫商業銀行股份有限公司
法定代理人  甲○○
訴訟代理人  乙○○
            戊○○
被      告  丁○○
            丙○○
上開當事人間請求清償借款事件，本院於民國95年6月26日言詞
辯論終結，判決如下：
    主    文
被告應於繼承鄭清標之遺產範圍內，連帶給付原告新臺幣柒拾捌
萬貳仟玖佰拾伍元及自民國九十二年六月六日起至清償日止，
按年利率百分之十點一三四計算之利息，暨自民國九十二年七月
七日起至清償日止，在六個月以內者按上開利率百分之十，超過
六個月部分按上開利率百分之二十計算之違約金。
訴訟費用由被告於繼承鄭清標之遺產範圍內連帶負擔。
    事    實
甲、原告方面：
  一、聲明：如主文第1項所示。
  二、陳述：
    (一)訴外人王正忠於民國91年5月24日，以訴外人鄭清標、劉
      玉堂為連帶保證人，向原告借款新臺幣（下同）90萬元，
      期間自91年6月24日起至98年5月24日止，按月平均攤還本
      息，利息按原告基本放款利率加年利率3.25％率計付（92
      年2月17日之基本放款利率為6.884％），如未依約清償，
      借款視為全部到期，逾期清償在6個月以內者併按上開利
      率10％，逾期超過6個月部分併按上開利率20％加付違約
      金。
    (二)詎訴外人王正忠自92年6月6日起未繳納本息，屢經催討迄
      未清償，依約借款視為全部到期，至今尚欠782,935元及
      其利息與違約金。查訴外人鄭清標已死亡，被告為其繼承
      人，且已辦理限定繼承，依民法第1153條、第1154條規定
      ，被告應於繼承鄭清標遺產範圍內負連帶清償本之責任。
  三、證據：提出借據暨其他約定事項書、臺灣屏東地方法院92
      年11月6日屏院高少家慧字第23609號函、放款備查、放款
      貸放登錄單、放款帳務序時紀錄明細表、基本利率表為證
      。
乙、被告方面：
  一、聲明：駁回原告之訴。
  二、陳述：被告之子鄭清標於92年7月29日死亡，同年9月29日
      附鄭清標遺產清冊聲請限定繼承，系爭債務並不在繼承範
      圍內。
    理    由
甲、程序方面：
    按當事人得以合意定第1審管轄法院，民事訴訟法第24條第
    1項前段定有明文。經查，兩造簽訂之其他約定事項書第11
    條約定，合意以本院為第一審管轄法院，是本院就本件訴訟
    應有管轄權，合先敘明。
乙、實體方面：
  一、原告主張之事實，業據提出借據暨其他約定事項書、臺灣
      屏東地方法院屏院高少家慧字第23609號函為證，亦為被
      告所不爭執，自堪信原告之主張為真實。被告為連帶保證
      人鄭清標之限定繼承人，依民法第1153條、第1154條規定
      ，自應於繼承鄭清標所得遺產範圍內，連帶償還鄭清標之
      債務。
  二、從而，原告依消費借貸及連帶保證之法律關係請求被告連
      帶給付如主文第1項所示之本金、利息及違約金，為有理
      由，應予准許。
  三、原告之訴為有理由，依民事訴訟法第385條第1項前段、第
      85條第2項，判決如主文。
中    華    民    國    95    年    6    月    30     日
                        民事第四庭  法  官  林玲玉
以上正本係照原本作成。
如對本判決上訴，須於判決送達後20日內向本院提出上訴狀。
中    華    民    國    95    年    6    月    30     日
                                    書記官  江虹儀


司法院資訊處製作；財團法人民間司法改革基金會備份。
